【裁判字號】    95,交聲,438
【裁判日期】    950608
【裁判案由】    違反道路交通管理處罰條例聲明異議
【裁判全文】
臺灣臺北地方法院交通事件裁定         95年度交聲字第438號
原處分機關  臺北市交通事件裁決所
受 處分 人
即 異議 人  甲○○
上列異議人即受處分人因違反道路交通管理處罰條例案件，對於
臺北市交通事件裁決所九十五年五月十日所為之處分（原處分案
號：北市裁二字第裁22－ACV624450號）聲明異議，本院裁定如
下：
    主  文
異議駁回。
    理  由
一、按汽車駕駛人在多車道左轉彎，不先駛入內側車道者，處新
    台幣（以下同）六百元以上一千八百元以下罰鍰；又汽車駕
    駛人，駕駛汽車不服從交通勤務警察或依法令執行交通指揮
    、稽查任務人員之指揮或稽查者，而本章各條無處罰之規定
    者，處九百元以上一千八百元以下罰鍰，另汽車駕駛人，有
    違反道路交通管理處罰條例第四十八條第四款、第六十條第
    二項第一款情形者，除依原條款處罰鍰外，並記違規點數一
    點，道路交通管理處罰條例第四十八條第四款、第六十條第
    二項第一款及第六十三條第一項第一款分別定有明文。
二、本件受處分人即異議人甲○○駕駛車號九六一—ＣＸ號營業
    用小客車於民國九十五年二月二十五日下午二時二十九分許
    ，在臺北市○○路處，經警舉發在多車道左轉，不先駛入內
    側車道及不服從交通勤務警察乙○○稽查之違規，受處分人
    於舉發通知單上所載之應到案日期前提出申訴，經原處分機
    關調查結果，仍認受處分人有前開違規行為，原處分機關乃
    依道路交通管理處罰條例第四十八條第一項第四款（贅引第
    一項）、第六十條第二項第一款、第六十三條第一項第一款
    及違反道路交通管理事件統一裁罰基準表之規定，於九十五
    年五月十日裁處受處分人罰鍰一千五百元，並記違規點數共
    二點等事實，此有台北市政府警察局舉發違反道路交通管理
    事件通知單通知聯影本（北市警交大字第ＡＣＶ六二四四五
    ○號）、臺北市政府警察局信義分局九十五年四月十一日北
    市警信分交字第○九五三一○六一四○○號函、交通違規案
    件陳述書、臺北市交通事件裁決所違反道路交通管理事件之
    北市裁二字第裁二二—ＡＣＶ六二四四五○號裁決書及臺北
    市交通事件裁決所送達證書等在卷可稽。
三、異議意旨略以：當時跟在我後面的車輛還很多，但只有我被
    攔下，執法人員對我不公平，且當時我行駕照已拿在手上，
    是後來員警叫我離開我才駕車離去，並無不服從員警之稽查
    未出示行駕照云云。
四、經查：受處分人於前揭時日駕車行經臺北市市○路○○○路
    口時，未依標線指示於最內側道左轉之事實，有台北市政府
    警察局舉發違反道路交通管理事件通知單通知聯影本（北市
    警交大字第ＡＣＶ六二四四五○號）、臺北市政府警察局信
    義分局九十五年四月十一日北市警信分交字第○九五三一○
    六一四○○號函附卷可稽，且為受處分人所不否認。雖其辯
    稱：當時跟在我後面的車輛還很多，但只有我被攔下，執法
    人員對我不公平云云，惟縱或屬實，此乃員警執勤有無不當
    之問題，對於受處分人有違規事實之認定，不生影響，受處
    分人亦不得據以主張免責。又受處分人為警攔停後，有不服
    員警之稽查，拒絕出示駕、行照之違規行為，業據證人即當
    日值勤員警乙○○於本院調查時到庭結證陳稱：受處分人有
    拿證件，但他拿在手上，我有請他交付給我，但他一直不交
    給我，我有跟他說如果證件交給我，單純只有一個違規行為
    ，如果證件不交給我，還會再多舉發他拒絕出示駕照、行照
    ，但他還是以直說有其他車輛同樣違規，為何只舉發他。我
    最後有告知他，如果執意不交付證件，我將舉發他二項違規
    ，但他還是一直爭辯，不將證件交給我，我就跟說要舉發他
    多車道中間車道違規左轉，還有拒絕出示證件，然後我就走
    了，受處分人也就離開等語纂詳，且受處分人亦自承當時其
    有問員警為何轉彎的有很多台，為何只攔下我，當時我證件
    已有出來在手上，員警就一直唸說如果不出示就要開二條違
    規，警察說不拿就可以走了，我聽了就走了等語，足見員警
    已明確告知受處分人要交出行駕照，惟受處分人仍一直將行
    駕照拿在手中，而不依員警之指示，將之交由員警過目，且
    於員警表示如不出示就可離去之情形下，仍不予出示，隨即
    駕車離去，則其有不服員警稽查而拒絕出示行駕照之行為，
    甚為明顯，受處分人辯稱其已有出示行駕照云云，自非可取
    本件事證已臻明確，受處分人有上開違規行為，堪以認定。
四、綜上所述，本件異議人確有前述違規行為，從而原處分機關
    依道路交通管理處罰條例第四十八條第四款（裁決書贅引第
    一項）、第六十條第二項第一款、第六十三條第一項第一款
    及違反道路交通管理事件統一裁罰基準表之規定，裁處受處
    分人罰鍰一千五百元，並記違規點數共二點，核無違誤，受
    處分人之異議為無理由，應予駁回。
據上論斷，應依道路交通案件處理辦法第十九條，裁定如主文。
中    華    民    國    95    年    6     月    8     日
                        交通法庭法  官  李宜娟
以上正本證明與原本無異。
如不服本裁定，應於送達後5日內向本院提出抗告狀。
                                書記官  游秀珠
中    華    民    國    95    年    6     月    22    日


司法院資訊處製作；財團法人民間司法改革基金會備份。
